臺灣彰化地方法院刑事判決　　　　　　 99年度簡上字第205號
公　訴　人　臺灣彰化地方法院檢察署檢察官
上　訴　人
即　被　告　古清來
　　　　　　（另案於法務部矯正署彰化監獄彰化分監執行中）
上列上訴人因竊盜案件，不服本院99年度簡字第1705號中華民國
99年10月26日第一審簡易判決（原檢察官聲請簡易判決處刑案號
：99年度偵字第5895號），提起上訴，本院管轄第二審合議庭判
決如下：
    主  文
上訴駁回。
    犯罪事實
一、古清來前於民國97年間因竊盜案件，經本院以97年度員簡字
    第538 號判決判處有期徒刑6 月確定；復因竊盜案件，經臺
    灣臺中地方法院以98年度易字第85號判決判處有期徒刑4 月
    、3 月，應執行有期徒刑6 月確定，接續執行後，甫於98年
    10月7 日縮刑期滿執行完畢。詎仍不知悔改，竟意圖為自己
    不法之所有，(一)於99年4 月29日凌晨1 時許，在彰化縣溪湖
    鎮西寮里西寮巷16號，先打開該處未上鎖之大門，再進入以
    徒手方式竊取楊泗和所有之銅線1 袋（價值約新臺幣【下同
    】6000元），得手後加以變賣；(二)於99年4 月30日下午13時
    許，在彰化縣埔鹽鄉○○村○○路24之40號旁農地，徒手竊
    取張施瑞珠所有之抽水馬達1 個（價值約2000元），得手後
    加以變賣；(三)於99年4 月30日晚間23時許，在彰化縣埔鹽鄉
    ○○村○○路3 巷24之55號旁空地，徒手竊取施朝欽所有之
    吹料機馬達1 個（價值約3500元），得手後加以變賣。嗣古
    清來因另涉有公共危險案件（現為本院以99年度訴字第728
    號案件審理中），為警調查時，其兄古春雄向警方供稱古清
    來犯有上開(二)所述之竊盜犯行，經警詢問古清來，古清來始
    坦承犯行；另古清來因涉前述公共危險案件為本院裁定羈押
    後，經警方借提調查時，其即在有偵查權限之機關及個人發
    覺其涉有上開(一)、(二)所述2 件竊盜犯行前，主動向警方坦認
    其涉犯該2 件竊盜犯行，並帶同警方至行竊現場查證，而對
    該2 件竊盜犯行自首並接受裁判，始悉上情。
二、案經彰化縣警察局溪湖分局報告臺灣彰化地方法院檢察署檢
    察官偵查並聲請以簡易判決處刑。
    理  由
一、本件所引證據，公訴人、被告均不爭執證據能力，亦無違法
    取得或其他不得做為證據之事由，均有證據能力，合先敘明
    。
二、訊據被告固坦認有為犯罪事實欄所載之竊盜犯行，然辯稱：
    其係與其兄古春雄共同犯如犯罪事實欄(二)、(三)之竊盜行為云
    云。惟查：
  (一)被告於警詢時陳稱：「（你用何工具竊取抽水馬達1 個？當
    時騎乘何種交通工具前往竊取？有無其他共犯？）沒有使用
    工具，是徒手竊取。當時騎乘我所有之ORR-166 號重機車。
    沒有其他共犯。」「（你用何工具竊取電線及絞碎機1 台？
    當時騎乘何種交通工具前往竊取？有無其他共犯？）沒有使
    用工具，是徒手竊取。當時騎乘我所有之ORR- 166號重機車
    。沒有其他共犯。」等語明確（見99年度偵字第5895號偵卷
    第1 至3 頁99年5 月31日調查筆錄），於偵訊時又供稱：「
    （上開各件竊盜犯行有無共犯？）竊取銅線沒有共犯，竊取
    抽水馬達沒有共犯。」等語（同上偵卷第32頁99年6 月24日
    訊問筆錄）。兩者互核相符，且均未提及有任何共犯。
  (二)嗣其於原審訊問時改稱：本案竊取抽水馬達一個是伊與哥哥
    古春雄一同到現場行竊的，之前在警局有講過哥哥是共犯，
    但是警察不相信，伊在偵訊中確實沒有提到哥哥古春雄是共
    犯沒有錯，沒有其他證據可以證明哥哥是共犯等語（見99年
    度簡字第1705號原審卷第35頁99年9 月23日訊問筆錄）；復
    於本院審理時又稱：99年4 月29日凌晨1 時許，在彰化縣溪
    湖鎮西寮里西寮巷16號徒手方式竊取楊泗和所有之銅線1 袋
    這次有共犯，是哥哥古春雄，因為摩托車不要借伊，所以他
    載伊去，伊沒有告訴他要去偷東西，他當時有看到伊在搬東
    西，隔天早上偷完東西後哥哥有問這些東西是哪裡拿的，伊
    說是隔壁拿的。99年4 月30日13時許，在彰化縣埔鹽鄉○○
    村○○路24之40號旁農地，徒手竊取張施瑞珠所有之抽水馬
    達1 個這次有共犯，就是伊跟哥哥古春雄，因為伊跟他借摩
    托車，他說不要，就載伊去，但是伊沒有跟他說要去偷東西
    ，只有說要去拿東西，伊認為只要是聰明人都會知道伊要去
    偷東西，哥哥有問伊那是不是別人的東西，伊只跟他回答伊
    只是去拿別人的東西。99年4 月30日23時許，在彰化縣埔鹽
    鄉○○村○○路3 巷24之55號旁空地，徒手竊取施朝欽所有
    之吹料機馬達1 個這次，是弟弟古明憲及哥哥古春雄一起共
    犯，當時吹料機很大，哥哥還建議去他以前工作的公司竊取
    小貨車來載，伊在警詢及檢察官那邊都有講說有共犯，但是
    警察叫伊一個人承認。在檢察官那邊說偷吹料機是伊及古明
    憲，可能忘記講到古春雄了等語（見本院卷第51至52頁100
    年1 月11日審判程序筆錄）。
  (三)由上所述可知，被告雖於原審訊問及本院審理中改稱其兄古
    春雄為共犯，惟此非但與其警詢、偵訊中陳述不同，且其於
    原審僅提及古春雄與其共同偷抽水馬達（即犯罪事實一(二)部
    分），然於本院審理中則改稱古春雄與其共同偷抽水馬達及
    吹料機（即犯罪事實一(二)、(三)部分），前後矛盾，已難採信
    。再者，證人即本案承辦員警陳東興於原審訊問時具結證稱
    ：「（被告是否曾經說過他有與任何共犯一同竊盜本案被起
    訴的三件竊案？）均沒有。」等語明確（同上原審卷第34頁
    反面），亦與被告所稱其有於警詢中向員警供承有共犯一情
    相左。又本件犯行係因古春雄供出被告，警方因而查獲被告
    ，有古春雄之於99年5 月28日之調查筆錄（同上偵卷第8 頁
    ）、證人陳東興於原審99年9 月23日訊問時所為之證述（同
    上原審卷第34頁）各1 份附卷可稽，倘若古春雄確係本案竊
    盜案件之共同正犯，依常情，理應與被告共同掩飾犯行，豈
    有甘冒遭共同正犯即被告供出之風險，而主動向員警告發偵
    查機關所尚未知悉之本件竊盜犯行之理？另本院訊問被告所
    謂共犯之詳情，其更陳稱其並未告訴古春雄要去偷東西，其
    認為聰明人都應該知道等語，是其並未告知古春雄要去偷東
    西，所稱古春雄知悉其要去竊盜，無非出於其個人之臆測，
    更難認古春雄確與被告共犯上開竊盜案，應認被告於警詢及
    偵訊時所一致供承之未有共犯參與乙節較為可採。
  (四)綜上所述，堪認本件犯罪事實欄所載之各次竊盜犯行非由被
    告與古春雄共同所為無訛，被告前揭所辯均屬事後卸責之詞
    ，委難採信。本件事證明確，被告犯行已足認定。
四、核被告所為，係犯刑法第320 條之竊盜罪，原審適用刑事訴
    訟法第449 條第2 項、第454 條第2 項、第299 條第1 項前
    段，刑法第320 條第1 項、第62條前段、第47條第1 項、第
    41條第1 項前段、第51條第5 款，刑法施行法第1 條之1 第
    1 項、第2 項前段之規定，審酌被告前科素行、犯罪動機、
    犯後態度、犯罪目的、所生損害之程度、生活狀況、智識程
    度、經濟狀況等一切情狀，分別判處被告有期徒刑5 月、6
    月、5 月，應執行有期徒刑1 年2 月，如易科罰金，以新臺
    幣1 千元折算1 日，其認事用法核無不當，所處刑度亦堪認
    為適當，自應予以維持。被告指摘原判決不當，為無理由，
    業如前述，其上訴應予駁回。
五、被告聲請傳喚證人古春雄，經本院合法傳喚，證人古春雄並
    未到庭，本院命警拘提亦無所獲，此部分證據不能調查，爰
    依刑事訴訟法第163 條之2 第2 項第1 款駁回被告聲請。
據上論斷，應依刑事訴訟法第455 條之1 第1 項、第3 項、第36
8 條，判決如主文。
本案經檢察官賴志盛到庭執行職務。
中    華    民    國   100    年    1     月    25    日
                  刑事第五庭  審判長法  官  周淡怡
                                    法  官  蔡家瑜
                                    法  官  王奕勛
以上正本證明與原本無異。
不得上訴。
中    華    民    國   100    年    1     月    25    日
                                    書記官  戴國安